# 陈版非上市公司购买上市公司实现间接上市

提问人：chenyiwei 时间：2017-01-05 18:57:09
这两者并不矛盾。置入资产是会计上的购买方，因此在备考合并报表中其各项资产、负债延续原账面价值基础；上市公司是会计上的被购买方，因此原上市公司的各项资产、负债按公允价值纳入备考合并报表。

回答人：chenyiwei
这两者并不矛盾。置入资产是会计上的购买方，因此在备考合并报表中其各项资产、负债延续原账面价值基础；上市公司是会计上的被购买方，因此原上市公司的各项资产、负债按公允价值纳入备考合并报表。

提问人：sunzbshiye 时间：2017-01-06 13:21:28
感谢陈版回复，确实是我理解有误！ 再请问一个问题： A上市公司 1500 万股，增发 1800 万股另加 2000 万现金购买B公司100%股权，B公司股本为 900 万股。 现符合反向购买，那么B假定增发的股份数如何计算？ 2000 万现金在计算假定增发时，如何考虑？ 感谢！

回答人：chenyiwei
该 2000 万现金可以看作是会计上被购买方净资产的减少，最终也是体现为对合并报表层面资本公积的调整。该现金支付部分不影响股份数量和金额的确定和模拟。

提问人：zhs7403 时间：2017-01-07 11:20:48
最终也是体现为对合并报表层面资本公积的调整，陈老师，您这句话是否仅仅是在借空壳的时候才适用？

回答人：chenyiwei
是。如果被借的壳构成业务，还要具体分析。

提问人：sunzbshiye 时间：2017-01-09 11:10:58
陈版，如果构成业务，那么 2000 万影响的是合并报表层面的商誉，可以这么理解吗？

回答人：chenyiwei
也要结合具体情况来看，关键是原壳内被保留业务的整体公允价值。也不排除这 2000 万元需调整重组后上市公司合并报表层面资本公积的可能性。